【裁判字號】    99,抗,41
【裁判日期】    990211
【裁判案由】    本票裁定
【裁判全文】
臺灣臺中地方法院民事裁定                99年度抗字第41號
抗  告  人    揚昇車業有限公司
兼法定代理人  甲○○
抗  告  人    丙○○
              丁○○
相  對  人    中租迪和股份有限公司
法定代理人    乙○○
上列當事人間本票准許強制執行事件，抗告人對於民國98年12月
7日本院簡易庭所為98年度司票字第9618號裁定提起抗告，本院
合議庭裁定如下：
    主    文
抗告駁回。
抗告程序費用新臺幣壹仟元由抗告人連帶負擔。
    理    由
一、抗告意旨略以：抗告人所開立之本票係做為汽車貸款保證用
    ，民國98年10月30日才放款，抗告人亦依約於每月30日繳付
    攤還款項第一期款，抗告人收受原審裁定深感莫名，原裁定
    所憑證據顯然不實，顯然違背法令，為此提起抗告，請求廢
    棄原裁定等語。
二、按執票人向本票發票人行使追索權時，得聲請法院裁定後強
    制執行，票據法第123條定有明文。又本票執票人，依票據
    法第123條規定，聲請法院裁定許可對發票人強制執行，係
    屬非訟事件，此項聲請之裁定及抗告法院之裁定，僅依非訟
    事件程序，以審查強制執行許可與否，並無確定實體上法律
    關係存否之效力，法院僅就本票形式上之要件是否具備予以
    審查，即為已足，至於當事人間實體上之爭執，應循訴訟程
    序以資解決，要非非訟裁定法院所得審酌（最高法院56年台
    抗字第714號、57年台抗字第76號判例參照）。查本件相對
    人主張：其執有抗告人共同簽發如原裁定所示之本票，並免
    除作成拒絕證書，詎屆期提示未獲付款，依票據法第123條
    規定聲請裁定許可強制執行等情，已據其提出本票一張為證
    ，原裁定予以准許，即無不合。抗告意旨雖以前揭情詞置辯
    ，惟抗告人主張之情節，核屬實體上之爭執，應由抗告人另
    行提起訴訟資以解決，非本件非訟事件得為審究。從而本件
    抗告為無理由，應予駁回。又對於非訟事件，依法應由關係
    人負擔費用者，法院裁定命關係人負擔時，應一併確定其數
    額，非訟事件法第24條第1項定有明文。爰依法確定本件抗
    告程序費用額如主文第2項所示。
三、據上論結，本件抗告為無理由，依非訟事件法第46條、第21
    條第2項、第24條第1項，民事訴訟法第495條之1第1項、第
    449條第1項、第85條第2項，裁定如主文。
中    華    民    國    99    年    2     月    11    日
                  民事第三庭    審判長法  官  許秀芬
                                      法  官  曹宗鼎
                                      法  官  黃渙文
正本係照原本作成。
如不服本裁定，僅得於收受本裁定正本送達10日內，以適用法規
顯有錯誤為理由，向本院提出再抗告狀（須附繕本一份及繳納再
抗告裁判費新臺幣1,000元），經本院許可後始可再抗告，前項
許可，以原裁定所涉及之法律見解具有原則上重要性者為限。
中    華    民    國    99    年    2     月    11    日
                                      書記官

司法院資訊處製作；財團法人民間司法改革基金會備份。
